【裁判字號】    95,易,733
【裁判日期】    950628
【裁判案由】    竊盜
【裁判全文】
臺灣高雄地方法院刑事判決               95年度易字第733號
公  訴  人  臺灣高雄地方法院檢察署檢察官
被      告  己○○
                    （另案在臺灣高雄第二監獄執行中）
            甲○○
            丁○○
                    （另案
上列被告等因竊盜案件，經檢察官提起公訴（95年度偵字第3191
號、第9846號），本院判決如下：
    主  文
己○○連續結夥三人以上竊盜，累犯，處有期徒刑壹年。鑰匙壹
支沒收之。
甲○○結夥三人以上竊盜，處有期徒刑捌月。
丁○○結夥三人以上竊盜，累犯，處有期徒刑玖月。
    事  實
一、己○○前於民國93年間，因偽造文書案件，經臺灣臺中地方
    法院以93年度訴字第1029號判處有期徒刑6 月確定，甫於94
    年10月8 日因徒刑執行完畢出監，又於94年間，因竊盜案件
    ，經本院於94年7 月29日以94年度易字第566 號判處有期徒
    刑4 月（此部份不構成累犯）；甲○○前於94年間，因竊盜
    案件，經臺灣高等法院高雄分院於94年10月25日以94年度上
    易字第617 號判處有期徒刑3 月（此部份不構成累犯）；丁○○前於91年間，因違反毒品危害防制條例案件，經本院以
    91 年 度訴字第1882號判處應執行有期徒刑10月確定，甫於
    92年11月2 日縮刑期滿，翌日因縮短刑期執畢出監；又於94
    、95 年 間，因竊盜案件，為警查獲，現由臺灣高等法院高
    雄分院以95年度上易字第342 號審理中。詎渠等猶不知悔改
    ，己○○復基於意圖為自己不法所有之概括犯意，先於95年
    1 月14 日 晚間某時，在高雄縣大社鄉○○路與力行巷口，
    以自備鑰匙竊取乙○○所有之車牌號碼SN9-499 號輕型機車
    得手，復騎乘該機車搭載不知情之甲○○，於同日晚間10時
    30分許前往丁○○位在高雄縣大社鄉○○路95之1 號住處，
    而丁○○於前開竊盜案件為警查獲後，復另行起意，與己○○、甲○○共同基於意圖為自己不法所有之犯意聯絡，結夥
    三人，於同日晚間11時10分許，由己○○騎乘前開機車，搭
    載甲○○及丁○○，前往高雄縣大社鄉○○村○○路與金龍
    路口丙○○經營之煙燻攤位，由丁○○下車佯裝購買煙燻雞
    腳，己○○及甲○○則仍乘坐在未熄火之上開機車上，丁○○即趁丙○○不注意之際，徒手竊取丙○○所有，置放於上
    開煙燻攤上之錢盤（內有現金新臺幣【下同】350 元），得
    手後隨即跳上前開機車，催促己○○加速飆離現場。嗣為警
    於翌日凌晨1 時25分許，在高雄縣大社鄉○○村○○路旁循
    線查獲甲○○，始悉全情。
二、案經乙○○訴由高雄縣政府警察局仁武分局報請臺灣高雄地
    方法院檢察署檢察官偵查起訴。
    理  由
一、證據之認定：
（一）被告己○○於本院審理時，固坦承竊取機車，並騎乘上開
      機車搭載被告丁○○與甲○○至高雄縣大社鄉○○村○○
      路與金龍路口丙○○經營之煙燻攤位等事實；被告甲○○
      於本院審理時，固坦承搭乘被告己○○騎乘之上開機車與
      被告丁○○會合，同至丙○○經營之煙燻攤位等事實，惟
      均矢口否認有何結夥3 人以上竊盜之犯行，均辯稱：不知
      被告丁○○要竊取上開錢盤云云；被告丁○○則坦承有竊
      取上開錢盤之事實，惟矢口否認有何結夥3 人以上竊盜之
      犯行，辯稱：竊取錢盤係其個人所為云云。
（二）本院認定被告有本案犯行之證據，各該證據之證據能力論
      述如下：
   1、證人丙○○於警詢時所為陳述：
 （1）按被告以外之人於審判外之言詞或書面陳述，除法律有規
      定者外，不得作為證據；又於司法警察調查中所為之陳述
      ，與審判中不符時，其先前之陳述具有較可信之特別情況
      ，且為證明犯罪事實存否所必要者，得為證據，刑事訴訟
      法第159 條第1 項、第159 條之2 分別定有明文。
 （2）查證人丙○○於警詢時所為之陳述，係屬審判外之陳述，
      因與其於本院審判中具結後經詰問所為之陳述並無不符，
      則其先前之陳述已非為證明犯罪事實存否所必要，而被告
      等亦表示不同意作為證據，故依法不得作為證據；
   2、證人丙○○於偵訊時所為陳述：
 （1）被告以外之人於偵查中向檢察官所為之陳述，除顯有不可
      信之情況者外，得為證據，刑事訴訟法第159 條之1 第2
      項定有明文。
 （2）證人丙○○於偵查時之證述，乃屬被告以外之人於偵查中
      向檢察官所為之言詞陳述，雖經證人丙○○合法具結，但
      是否具有證據能力，仍應依刑事訴訟法第159 條之1 第2
      項判斷之，就此本院審酌：依刑事訴訟法第159 條之1 第
      2 項立法理由前段「檢察官職司追訴犯罪，必須對於被告
      之犯罪事實負舉證之責。就審判程序之訴訟構造言，檢察
      官係屬與被告相對立之當事人一方（參照本法第3 條），
      是故偵查中對被告以外之人所為之偵查筆錄，或被告以外
      之人向檢察官所提之書面陳述，性質上均屬傳聞證據，且
      常為認定被告有罪之證據，自理論上言，如未予被告反對
      詰問、適當辯解之機會，一律准其為證據，似與當事人進
      行主義之精神不無扞格之處，對被告之防禦權亦有所妨礙
      」所示之立法意旨，可知被告之對質詰問權於檢察官訊問
      證人時是否受到妥適保障，乃為判斷是否有該條所稱「顯
      有不可信之情況」之重要認定標準之一，故查本案偵查檢
      察官傳訊證人丙○○作證時，雖基於證人身份合法具結，
      惟被告等並未在場，即未賦予被告等對質詰問之機會，自
      不具有可性信之擔保，原應認無證據能力。惟證人丙○○
      於本院審判時，已基於證人地位、經合法具結、並在賦予
      被告等對質詰問機會之情形下為證述，則其前開於偵查時
      所為之證述，即因其在本案公判庭至本院作證，而取得證
      據能力。
   3、同案被告己○○、甲○○就同案其他被告所為犯行，於偵
      訊時所為陳述：
 （1）按共同被告對於其他共同被告之案件而言，為被告以外之
      第三人，本質上屬於證人，為確保對於證人之詰問權，應
      使共同被告立於證人之地位而為具結陳述，並接受被告之
      詰問，其陳述始得作為認定被告犯罪事實之判斷依據，此
      觀司法院釋字第582 號解釋意旨自明。又證人、鑑定人依
      法應具結而；未具結者，其證言或鑑定意見，不得作為證
      據，刑事訴訟法第158 條之3 定有明文。而同法第159 條
      之1 第2 項雖規定，被告以外之人於偵查中向檢察官所為
      之陳述，除顯有不可信之情況者外，得為證據。惟該被告
      以外之人（含共同被告、共犯、被害人、證人等），於偵
      查中向檢察官所為之陳述，性質上仍屬傳聞證據（即審判
      外之陳述），然因檢察官依法有訊問被告、證人及鑑定人
      之權，證人、鑑定人且須「具結」，而檢察官向被告以外
      之人所取得之陳述，原則上均能遵守法律規定，不致違法
      取供，其可信性極高，為兼顧理論與實務，因而規定除顯
      有不可信之情況者外，得為證據（參考刑事訴訟法第159
      條之1立法理由）。但被告以外之人於偵查中向檢察官所
      為之陳述，仍應依法具結，始有證據能力，最高法院94年
      度臺上字第1644號判決採同一見解。
 （2）又按證人有第181 條之情形者，應告以得拒絕證言，同法
      第186 條第2 項亦著有規定。然拒絕證言權，專屬證人之
      權利，非當事人所得主張，證人拒絕證言權及法院告知義
      務之規定，皆為保護證人而設，非為保護被告，法院或檢
      察官違反告知義務所生之法律效果，僅對證人生效，故違
      反告知義務之證人證詞，對訴訟當事人仍具證據能力，至
      於證據之證明力如何，則由法院依具體個案判斷之，最高
      法院95年度臺上字第909 號判決意旨參照。
 （3）查被告己○○、甲○○於偵訊時，就同案其他被告犯行所
      為證述，係經檢察官告以具結之義務及偽證之處罰後，經
      具結所為證言，雖未經告以刑事訴訟法第181 條拒絕證言
      權，然渠等所為證言，對同案其他被告之犯行部分仍有證
      據能力；又同案被告己○○、甲○○於本院審判時，已基
      於證人地位、經合法具結、並在賦予同案其他被告對質詰
      問機會之情形下為證述，則其前開於偵查時所為之證述，
      即因其在本案公判庭至本院作證，而取得證據能力。
   4、其餘供述證據之證據能力：
 （1）按傳聞法則之重要理論依據，在於傳聞證據未經當事人之
      反對詰問予以核實，乃予排斥，惟若當事人已放棄對原供
      述人之反對詰問權，於法院審判時表明同意該等傳聞證據
      可作為證據，基於證據資料愈豐富，愈有助於真實發現之
      理念，並貫徹刑事訴訟法修法加重當事人進行主義之精神
      ，確認當事人對於證據能力有處分權之制度，傳聞證據經
      當事人同意作為證據，法院認為適當者，亦得為證據。另
      當事人於調查證據時，對於傳聞證據表示「沒有意見」、
      「對於證據調查無意見」，而未於言詞辯論終結前聲明異
      議，應視為已有將該等傳聞證據採為證據之同意，此刑事
      訴訟法第159 條之5 定有明文。
 （2）被告等於本院準備程序時已表示除證人丙○○所述外，對
      於其餘卷證之證據能力均無意見，依刑事訴訟法第159 條
      之5 之規定，應視為被告已同意告訴人乙○○、同案被告
      己○○、甲○○及丁○○於警詢時之證述具有證據能力，
      而可作為證據，本院斟酌該等證據並非非法取得，亦無證
      明力明顯過低之情形，是均得採為證據。
（三）茲就上開具有證據能力之證據，認定事實如下：
   1、被告己○○竊取車牌號碼SN9-499號輕型機車部分：
      上開犯罪事實，業據被告己○○於本院審理時供承不諱，
      核與證人即同案被告丁○○於警詢時及本院審理時、證人
      即告訴人乙○○於警詢時（見95年1 月15日警詢筆錄）、
      證人即同案被告甲○○於本院審理時證述之情節相符，復
      有照片3 紙、贓物認領保管單、車籍作業系統- 查詢認可
      資料各1 紙在卷足憑，足徵被告己○○任意性之自白與事
      實相符，本案事證已臻明確，被告己○○該部分犯行堪以
      認定，應予依法論科。
   2、結夥3人竊取錢盤部分：
 （1）被告丁○○與被告甲○○搭乘被告己○○騎乘之車牌號碼
      SN9-499 號輕型機車，同赴證人丙○○位於高雄縣大社鄉
      ○○村○○路與金龍路口煙燻攤位，由被告丁○○佯裝購
      買煙燻雞腳，趁證人丙○○未注意之際，竊取置於該攤位
      上之錢盤等情，已據被告丁○○於本院審理時供承不諱，
      核與證人丙○○於偵訊及本院審理時證述之情節相符。
 （2）被告等雖以前揭情詞置辯，惟查：
    被告丁○○與被告己○○、甲○○共同基於意圖為自己不
      法所有之犯意聯絡，結夥3 人，由被告己○○搭載被告丁○○、甲○○同赴證人丙○○經營之煙燻攤位竊取財物等
      情，已據被告丁○○於警詢時供陳：被告己○○、甲○○
      於95年1 月14日晚間10時30分許騎乘車牌號碼SN9-499 號
      輕型機車至其住處，其等遂共乘該部機車外出，被告己○○、甲○○告知大社鄉夜市有錢可偷，嗣於同日晚間11時
      10分許，在高雄縣大社鄉○○路與金龍街口，由其下車購
      買煙燻雞腳，當時機車並未熄火，被告己○○及甲○○於
      車上等候。其於購買煙燻雞腳時，趁老闆不注意之際竊取
      置於攤位上之錢盤，內有硬幣350 元，並旋即跳上未熄火
      之機車加速逃逸，其僅到該攤位1 次，係與被告己○○、
      甲○○同往竊取等語（見95年1 月21日警詢筆錄），核與
      證人丙○○於偵訊及本院審理時結證稱：當天他們來了3
      次，第1 次約當日晚間8 、9 時許，係被告己○○、甲○○至伊攤位購買10多元物品，嗣隔1 個多小時後，被告己○○、甲○○又返回伊攤位，該次並未購買物品，10分鐘
      後被告丁○○與被告己○○、甲○○同赴伊攤位，他們騎
      乘之機車並未熄火，被告丁○○下車佯裝購買煙燻雞腳，
      即趁伊未注意之際把零錢拿走，另2 人在機車上並未下車
      等語（見95年2 月7 日偵訊筆錄、本院同年6 月14日審判
      筆錄），足見被告己○○、甲○○於被告丁○○下手行竊
      之前，已2 度至證人丙○○攤位觀測錢盤擺設情形，並騎
      乘機車至被告丁○○住處，邀約被告丁○○同往證人丙○○攤位竊取財物等情，應堪認定。
    被告己○○、甲○○於被告丁○○下車佯裝購物時，並未
      下車，而係坐於未熄火之機車上，停靠於證人丙○○攤位
      旁等情，已據被告甲○○於本院審理時供稱：渠等停在證
      人丙○○攤位旁等語明確（見95年6 月14日審判筆錄），
      核與證人丙○○於本院審理時結證稱：被告己○○、甲○○騎乘之機車停靠在伊攤位附近，約自法庭證人席至法庭
      右邊牆壁之距離（經實際丈量結果約309 公分）等語（見
      同日審判筆錄）大致相符，足見被告己○○、甲○○於被
      告丁○○下手行竊之時，係停靠於證人丙○○之攤位附近
      ，亦徵渠等結夥三人共同為本案犯行甚明。
    再者，被告丁○○當日購買約30、40元物品之事實，業據
      證人丙○○於本院審理時結證屬實（見95年6 月14日審判
      筆錄），而被告丁○○該日購買煙燻雞腳時，尚須向被告
      甲○○要錢付帳乙情，亦據證人甲○○於本院審理時結證
      稱：被告丁○○當日有向其要錢等語（見本院95年6 月14
      日審判筆錄），足徵被告丁○○當日或並未攜帶金錢，或
      根本無購買煙燻雞腳之意。而被告甲○○當日向被告丁○○答稱其沒有錢等情，亦據被告甲○○於本院審理時結證
      明確（同上審判筆錄），亦徵被告等3 度至證人丙○○煙
      燻攤位並無購買煙燻雞腳之真意。徵諸被告己○○及甲○○該日3 度至證人丙○○攤位等情，已如前述，循情被告
      丁○○於警詢時所述，係被告己○○、甲○○邀約其同往
      大社鄉夜市竊取財物等情，應堪信為真實。
    被告己○○、甲○○雖辯稱：渠等不知被告丁○○竊取煙
      燻攤位之錢盤，係見有人在後追趕，質問被告丁○○之下
      ，被告丁○○始坦承竊取錢盤云云。惟查，被告丁○○竊
      取錢盤後，係端著錢盤跳上機車，而該錢盤約A4紙張對折
      大小等情，已據證人即被告丁○○於本院審理時結證屬實
      （見本院95年6 月14日審判筆錄），而被告己○○、甲○○乘坐之機車復停靠於煙燻攤位旁，亦如前述，則被告己○○、甲○○辯稱不知被告丁○○竊取錢盤乙情，已有可
      疑。另被告甲○○有看到被告丁○○拿東西等情，已據被
      告甲○○於本院審理時結證屬實（見同上審判筆錄），則
      被告甲○○既見被告丁○○拿取東西之過程，何以未見被
      告丁○○竊取錢盤過程，亦與常情有悖。況被告甲○○於
      本院審理時亦稱：有看見被告丁○○上車時手上拿東西，
      他下車時並未拿東西，他尚未購得物品隨即上車，因為他
      也沒有錢，他一上車就叫渠等趕快走等語，亦有上開審判
      期日筆錄足憑，然被告等倘係至該煙燻攤位購買煙燻雞腳
      ，被告丁○○尚未購得物品，急忙上車並命被告己○○加
      速逃逸，被告己○○、甲○○竟未起疑，直至渠等後方有
      人追趕方生疑議，亦洵無可採。又同案被告己○○於警詢
      時陳稱：被告丁○○說要到該路口購買煙燻雞腳，當時渠
      與被告甲○○坐在機車上，機車並未熄火，一邊等候被告
      丁○○，被告丁○○趁老闆不注意之際，竊取該攤位財物
      ，並跳上機車，叫渠騎車離開現場，渠加速逃離現場等語
      （見95年1 月15日警詢筆錄），同案被告甲○○於警詢時
      陳稱：當時其與被告己○○坐在未熄火之機車上等候被告
      丁○○，被告丁○○趁攤位老闆不注意之際，竊取該攤位
      財物，並跳上機車叫被告己○○騎車離開現場，並加速逃
      離現場等語（見95年1 月15日警詢筆錄）；於偵訊時結證
      稱：證人丙○○在後面喊，渠等方知悉被告丁○○竊取證
      人丙○○之財物，因被告丁○○叫渠等離開現場，才騎乘
      機車離去等語（見95年1 月15日偵訊筆錄），足見被告丁○○竊得錢盤後，係由被告己○○騎乘上開機車搭載被告
      甲○○、丁○○遠離現場，渠等間行為之分擔，情極明灼
      。
    又被告丁○○當日持所竊50元交予被告己○○購買香煙等
      情，已據證人即被告甲○○於本院審理時結證屬實（見95
      年6 月14日審判筆錄），是被告己○○事後分得贓款50
      元之事實，情極昭然，亦徵渠等間確有犯意之聯絡。
    另查，被告己○○、甲○○於警詢、偵訊時，皆將竊取機
      車及煙燻攤錢盤之犯行，推諉於被告丁○○，口徑相當一
      致，此有渠等2 人警詢及偵訊筆錄在卷可考，嗣於本院審
      理時，始坦承上開輕型機車係被告己○○所竊取（見本院
      95年6 月14日審判筆錄），足徵被告己○○、甲○○證言
      及供述之真實性，未可盡信。又被告甲○○於警詢時先稱
      ：該輕型機車係被告丁○○騎來的，渠等係在路上遇到被
      告丁○○云云（見95年1 月15日警詢筆錄），嗣於偵訊時
      改稱：被告丁○○騎乘上開機車至伊住處云云（見同日偵
      訊筆錄）；於本院審理時稱：是在其住處樓下遇到被告丁○○云云（見95年6 月14日審判筆錄），已見其前後遷異
      其詞，亦核與證人即同案被告己○○於偵訊時結證稱：被
      告丁○○騎乘上開機車與渠等在路上遇到云云（見95年1
      月15日偵訊筆錄）相迥；另被告己○○於本院審理時，亦
      改稱當日係渠等騎乘機車至被告丁○○住處等語（見本院
      95年6 月14日審判筆錄），亦見被告己○○、甲○○所為
      證言及供述，相互矛盾不一。另被告甲○○於警詢時先稱
      ：被告丁○○有向其要錢（見95年1 月15日警詢筆錄），
      嗣於本院審理時復結證稱：被告己○○並未向其借錢或要
      錢，迨本院提示其警詢筆錄時，始改稱被告丁○○有回頭
      向其要錢，並未向其借，其有跟被告丁○○說其沒有錢等
      語（見95年6 月14日審判筆錄）；及被告甲○○於警詢時
      ，先稱係被告丁○○叫被告己○○買1 包煙給他（見95年
      1 月15日警詢筆錄），嗣於本院審理時改稱：被告己○○
      自己說要去買煙，當時在吵架，被告己○○自稱要去買煙
      等語，迨於本院提示警詢筆錄時復改稱：係被告丁○○拿
      50 元 給被告己○○，叫被告己○○去買，被告己○○說
      要去買煙，被告丁○○才說這50元你拿去買等語（見本院
      95年6 月14日審判筆錄）；足見被告己○○、甲○○已有
      串證之嫌，並有前後矛盾，無法自圓其說而避重就輕之勢
      ；是渠等於本院審理時所為證述，尚未足以為有利於同案
      其他被告之認定。
    綜上所述，足認被告己○○、甲○○確有參與本案竊盜之
      犯行，被告丁○○於本院審理時變異前詞，改稱上開竊取
      錢盤所為，係其個人行為，當為迴護之詞，亦不足採。
 （3）綜上以觀，本案事證明確，被告等所辯無非事後圖卸之詞
      ，不足採信，被告等上開結夥3 人以上竊盜犯行，洵堪認
      定。
二、論罪科刑之法律適用：
    核被告己○○所為，係犯刑法第320 條第1 項之普通竊盜罪
    、第321 條第1 項第4 款之結夥3 人以上竊盜罪；被告甲○○、丁○○所為，均係犯刑法第321 條第1 項第4 款之結夥
    3 人以上竊盜罪；被告己○○、甲○○、丁○○就竊取煙燻
    攤錢盤所為，有犯意聯絡及行為分擔，亦應論以共同正犯。
    被告己○○先後2 次加重竊盜及普通竊盜犯行，時間緊接，
    犯罪基本構成要件相同，顯係基於概括犯意為之，應依連續
    犯之規定，以情節較重之結夥3 人以上竊盜罪論以一罪，並
    加重其刑。又被告己○○前於93年間，因偽造文書案件，經
    臺灣臺中地方法院以93年度訴字第1029號判處有期徒刑6 月
    確定，甫於94年10月8 日因徒刑執行完畢出監；被告丁○○
    前於91年間，因違反毒品危害防制條例案件，經本院以91年
    度訴字第1882號判處應執行有期徒刑10月確定，甫於92年11
    月2 日縮刑期滿，翌日因縮短刑期執畢出監，此有臺灣高等
    法院被告前案紀錄表各1 份在卷可參，被告己○○、丁○○
    於有期徒刑執行完畢後5 年內，均再犯本案有期徒刑以上之
    罪，均為累犯，均應依刑法第47條規定加重其刑，並均依同
    法第70條規定遞加之。至被告丁○○前曾於94年12月5 日至
    95年1 月5 日間，因連續10次竊盜案件，經本院以95年度易
    字第295 號判處徒刑在案，現由臺灣高等法院高雄分院以95
    年度上易字第342 號審理中，此有臺灣高等法院被告前案紀
    錄表及本院95年度易字第295 號判決各1 份附卷可憑，本案
    被告於95年1 月14日之結夥3 人以上竊盜犯行，雖與前案時
    間緊接，手法相同，疑係基於概括犯意反覆為之而為連續犯
    ，惟查，被告丁○○於本院審理時陳稱：當時係一時興起，
    遂竊取煙燻攤的錢盤，係於買煙燻雞腳時臨時起意竊取等語
    （見本院95年6 月14日審判筆錄），而被告丁○○係因與被
    告己○○、甲○○邀約，遂知悉大社鄉夜市可伺機竊取財物
    ，始與被告己○○、甲○○同往證人丙○○經營之煙燻攤位
    竊取錢盤乙情，已如前述，益見被告丁○○係於被告己○○
    、甲○○告知證人丙○○攤位置有錢盤乙節，始起意共乘機
    車前往伺機竊取，則本案結夥3 人以上竊取錢盤所為，堪認
    係被告丁○○另行起意，與前案竊盜犯行無連續犯之裁判上
    一罪關係，附此敘明。爰審酌被告等正值青壯，竟不思以正
    當途徑獲取財物，皆於前案竊盜案件為警查獲後，再次竊取
    他人財物，且犯後未能坦承犯行，行為實屬不該等一切情狀
    ，各別量處如主文所示之刑。又被告己○○於竊取上開輕型
    機車時，所持以行竊之鑰匙1 支，業據被告供承係屬其所有
    （見本院95年6 月14日審判筆錄），雖未扣案，惟無證據證
    明業已滅失，爰依刑法第38條第1 項第2 款之規定併予宣告
    沒收。
三、不另為無罪之諭知部分：
（一）公訴意旨另以：被告甲○○與被告己○○共同基於意圖為
      自己不法所有之犯意聯絡，於94年1 月14日晚間某時，在
      高雄縣大社鄉○○路與力行巷口，竊取乙○○所有之車牌
      號碼SN9-499 號輕型機車，因認被告甲○○涉有竊盜罪嫌
      。
（二）惟按犯罪事實應依證據認定之，無證據不得認定其犯罪事
      實，刑事訴訟法第154 條第2 項定有明文，又按不能證明
      被告犯罪或其行為不罰者，應諭知無罪之判決，刑事訴訟
      法第301 條第1 項亦有明文。又認定犯罪事實所憑之證據
      ，雖不以直接證據為限，間接證據亦包括在內，然而無論
      直接證據或間接證據，其為訴訟上之證明，須於通常一般
      之人均不致有所懷疑，而得確信其為真實之程度者，始得
      據為有罪之認定，倘其證明尚未達到此一程度，而有合理
      之懷疑存在而無從使事實審法院得有罪之確信時，即應由
      法院為諭知被告無罪之判決，最高法院著有76年臺上字第
      4986號判例可資參照。
（三）公訴意旨認被告甲○○就上開行為涉有刑法第320 條第1
      項之竊盜犯行，無非係以：被告丁○○、告訴人乙○○於
      警詢時之證述、扣押筆錄、扣押物品目錄表、照片3 張、
      贓物認領保管單為其主要論據。訊據被告甲○○堅決否認
      有何竊取告訴人乙○○所有輕型機車之犯行，辯稱：被告
      己○○向其宣稱要向友人借車，其遂在住處樓下等待被告
      己○○借車返回，再一起搭載等語。經查，證人丁○○於
      警詢時僅稱：機車不是其竊取的，其不知他們如何竊取，
      係被告己○○騎乘該輛機車至渠住處找渠等語（見95年1
      月21日警詢筆錄），尚未足以證明被告甲○○竊取上開機
      車之事實，另告訴人乙○○於警詢時之證述、扣押筆錄、
      扣押物品目錄表、照片3 張、贓物認領保管單1 紙亦僅可
      證明告訴人乙○○所有之輕型機車失竊之事實，尚未足佐
      該輛輕型機車確係被告甲○○所竊。另查，證人即同案被
      告己○○於本院審理時亦結證稱：渠與被告甲○○要外出
      ，其本意向友人借用機車，遂與被告甲○○相約在住處樓
      下等候，其行至半路見告訴人所有車牌號碼SN9-499 號輕
      型機車停放路旁，遂起意竊取，被告甲○○並不知情等語
      （見本院95年6 月14日審判筆錄），證人及同案被告丁○○於本院審理時結證稱：被告己○○並未告知當日騎乘之
      機車來源等語（見本院95年6 月14日審判筆錄），足徵被
      告甲○○與被告己○○就上開竊取輕型機車所為，與被告
      己○○並無何犯意之聯絡或行為之分擔。此外，復查無其
      他積極證據足認被告甲○○有何此部份竊盜犯行，本應就
      被告甲○○此部分犯行為無罪之諭知，然公訴意旨認此部
      分竊盜犯行與前揭論罪科刑之部分，有連續犯之裁判上一
      罪關係，爰不另為無罪之諭知。
據上論斷，應依刑事訴訟法第299 條第1 項前段，刑法第28條、
第56條、第321 條第1 項第4 款、第47條、第38條第1 項第2 款
，判決如主文。
本案經檢察官戊○○到庭執行職務。
中    華    民    國    95    年    6     月    28    日
                  刑事第九庭審判長法  官  張世賢
                                  法  官  王啟明
                                  法  官  謝梨敏
以上正本證明與原本無異。
如不服本判決，應於判決送達後10日內，向本院提出上訴狀。
                                書記官  林志衡
中    華    民    國    95    年    6     月    28    日
附錄本案論罪科刑法條全文
中華民國刑法第321條
犯竊盜罪而有左列情形之一者，處 6 月以上、 5 年以下有期徒
刑：
一  於夜間侵入住宅或有人居住之建築物、船艦或隱匿其內而犯
    之者。
二  毀越門扇、牆垣或其他安全設備而犯之者。
三  攜帶兇器而犯之者。
四  結夥三人以上而犯之者。
五  乘火災、水災或其他災害之際而犯之者。
六  在車站或埠頭而犯之者。
前項之未遂犯罰之。


司法院資訊處製作；財團法人民間司法改革基金會備份。
